---
title: 'Charakterisierung: Linearpolarisator P3'
output:
  html_document:
    df_print: paged
---

```{r, echo=F}
library("RHotStuff")
library("magrittr")
library("knitr")
```


Wie stark absorbiert der Linearpolarisator Licht, dass parallel zum Polarisator linear polarisiert ist? Ändert sich das Absorptionsverhalten des Polarisators, wenn die Polarisationsebene und der Polarisator im gleichen Maße rotiert werden?

## Experiment

Um das Absorptionsverhalten in Abhänigkeit der Rotation von Polarisationsebene und Linearpolarisator zu bestimmen wird folgendes Experiment durchgeführt: Für verschieden Rotationen des Linearpolarisators wird die Polarisationsebene des vollständig polarisierten Lasers so gedreht, dass der Laser parallel zum Polarisator ausgerichtet ist. Anschließend wird die Laserleistung vor und nach dem Polarisator gemessen.

Für die Versuchsdurchführung wären neben dem zu charakterisierenden Polarisator eine Wellenplatte zum Drehen der Polarisationsebene und ein zweiter auxilliarer Linearpolarisator nötig. Der Auxilliare Polarisator garantiert einen total polarisierten Laser. Das ist wichtig, weil die unpolarisierte Komponente fälschlicherweise zum Absorptionsverhalten beitragen würde. 

<center>
```{r, results="asis", echo=F, align="center"}
# Download the table of used setup from elabFTW and print pretty table
GET.elabftw.bycaption(78, caption="Aufbau") %>% kable(., col.names = c("Bezeichnung", "Gerät/Bauteil"), align="c", caption="Verwendete Geräte und Bauteile")
```
</center>

Da alle Bauteile nicht in eine Fiberbench passen wird folgender Aufbau gewählt:

BILD

. Der Laser wird in eine Fiberbench geleitet. Der Fiberport ist mit dem Depolarisator versehen. Danach wird der Laser in eine sehr lange Faser eingekoppelt, um den Laserstrahl weiter zu depolarisieren, und in eine zweite Fiberbench geleitet. Folgend wird von dem Depolarisator zusammen mit der sehr langen Faser als Depolarisator gesprochen. Anschließend passiert der Laserstrahl den auxiliaren Linearpolarisator, den zucharakterisierenden Linearpolarisator und zuletzt trifft er auf das Powermeter.